臺灣臺南地方法院臺南簡易庭民事判決
110年度南小字第1524號
原      告  陳○○（姓名年籍詳卷）
法定代理人  李○○（姓名年籍詳卷）
兼  上一人
訴訟代理人  陳○○（姓名年籍詳卷）
被      告  平實策略行銷股份有限公司

法定代理人  陳春子
訴訟代理人  洪雪翎
上列當事人間請求侵權行為損害賠償事件，本院於民國110年12
月21日言詞辯論終結，判決如下：
    主      文
被告應給付原告新臺幣壹萬陸仟肆佰貳拾壹元，及自民國一百一
十年八月七日起至清償日止，按週年利率百分之五計算之利息。
原告其餘之訴駁回。
訴訟費用新臺幣壹仟元由被告負擔新臺幣壹佰柒拾伍元，餘由原
告負擔。
本判決原告勝訴部分得假執行。
    事實及理由
壹、程序方面
　　按「本法所稱兒童及少年，指未滿十八歲之人；所稱兒童，
    指未滿十二歲之人」、「行政機關及司法機關所製作必須公
    開之文書，除前項第三款或其他法律特別規定之情形外，亦
    不得揭露足以識別前項兒童及少年身分之資訊」，兒童及少
    年福利與權益保障法第2條、第69條第2項定有明文。茲因原
    告陳○○為未滿12歲之兒童，陳○○、李○○分別為其法定代理人
    ，此有原告之個人戶籍資料查詢結果1份可稽（置卷外），
    若揭露其等之姓名或年籍資料，可能使他人得以識別原告，
    是為兼顧前揭保密規定，爰遮隱部分姓名及詳細年籍資料，
    先予敘明。
貳、實體方面
一、原告主張：
　㈠原告於民國108年7月27日由父親陳○○陪同前往訴外人臺南市
    政府環境保護局（下稱臺南市環保局）委由被告經營之水多
    多樂園（址設臺南市○○區○○街○段0000巷000弄000號；下稱
    系爭樂園）遊玩，詎原告於當日下午4時至5時許，自造浪池
    區旁之戲水區域（應為大水桶）往造浪區移動時，因該區域
    地板過於溼滑，其上止滑顆粒防滑效果不佳，導致原告不慎
    滑倒在地（下稱系爭事故），雙手、雙腳及雙膝因此多處擦
    傷出血。經陳○○深入了解，發現原告滑倒處係經鋪設防水層
    之區域，屬於戲水區之一部份，時常有戲水區遊客行經該區
    域，易造成地板濕滑，為防免人員不慎滑倒而有設置止滑顆
    粒之必要。被告於系爭事故發生前，明知該區域止滑顆粒防
    滑效果不彰，不符合相關防滑標準，卻為避免暑假旺季營業
    收入因此減少及節省重新鋪設之成本，而未依觀光條例第54
    條及觀光遊樂業管理規則第31條之規定，暫停開放該區域供
    遊客使用，以進行相關維護管理、檢測行為，僅嘗試以研磨
    止滑顆粒之方式，企圖增加地板粗糙度，進而提升止滑效果
    ，未料該方式非但未增加地板止滑效果，反倒造成止滑顆粒
    表面形成尖銳利角，一旦遊客不慎滑倒，其身體部位即易遭
    止滑顆粒劃傷，該防滑區域已然不符合當時科技或專業水準
    可合理期待之安全性。
　㈡被告未依相關規定維護樂園設施，顯未善盡管理人之注意義
    務，且被告於原告受傷請求理賠之狀況下，仍罔顧原告權益
    而拒絕提供保險合約，並表示不理賠健保局核可之醫療院所
    意外之醫療費用，亦企圖隱匿傷害醫療慰問費用2,000元之
    保險給付項目，被告上開行為核與民法第184條、消費者保
    護法第7條之構成要件相符，爰依民法第184條、消費者保護
    法第51條之規定請求被告賠償損害（請求賠償項目及數額：
    醫療費用及藥品費用新臺幣﹝下同﹞4,701元、精神慰撫金20,
    000元、李○○帶原告就診之交通費用及時間成本3,000元、李
    ○○為原告購買藥品之交通費用及時間成本1,600元、李○○於
    原告受傷期間協助其洗澡、更衣、換藥之照顧成本及時間成
    本22,400元、陳○○調查本案資料所耗費相關費用及時間成本
    6,000元、傷害醫療慰問費用2,000元、懲罰性賠償金38,004
    元）等語。並聲明：被告應給付原告95,705元（按：原告雖
    於本院審理時另增列傷害醫療慰問費用，但因其未變更賠償
    總額，故在此仍列原請求金額），及自起訴狀繕本送達翌日
    起至清償日止，按週年利率百分之5計算之利息。
二、被告則以：「對於原告所提收據等文書資料形式上真正不爭
    執，對於原告所主張醫療費用（含掛號費及紗布墊等醫療耗
    材，不含時間成本）均屬其於本案所受傷害應支出必要費用
    ，亦不爭執。……不論原告發生意外的原因為何，被告實際上
    是否應該依法為此負賠償責任，我方對於應負損害賠償責任
    均不爭執，請鈞院直接就原告所有請求項目及金額有無理由
    審判即可」（見本院110年度南小字第1524號民事小額訴訟
    程序第一審卷宗﹝下稱院卷﹞第55頁至第57頁）等語置辯。並
    聲明：原告之訴駁回。
三、兩造爭執事項：原告於本案所請求之賠償項目及金額，有無
    理由？
四、得心證之理由
　㈠原告依消費者保護法第7條第3項之規定請求被告應負損害賠
    償責任，為有理由。
　　⒈按「從事設計、生產、製造商品或提供服務之企業經營者
      ，於提供商品流通進入市場，或提供服務時，應確保該商
      品或服務，符合當時科技或專業水準可合理期待之安全性
      。商品或服務具有危害消費者生命、身體、健康、財產之
      可能者，應於明顯處為警告標示及緊急處理危險之方法。
      企業經營者違反前二項規定，致生損害於消費者或第三人
      時，應負連帶賠償責任。但企業經營者能證明其無過失者
      ，法院得減輕其賠償責任」、「企業經營者主張其商品於
      流通進入市場，或其服務於提供時，符合當時科技或專業
      水準可合理期待之安全性者，就其主張之事實負舉證責任
      」，消費者保護法第7條及第7條之1第1項分別定有明文。
      又消費者保護法第1條第1項揭櫫「為保護消費者權益，促
      進國民消費生活之安全，提昇國民消費生活品質，特制定
      本法」；復於同條第二項規定「有關消費者之保護，依本
      法之規定，本法未規定者，適用其他法律」，據此可知消
      費者保護法乃屬民法之特別法，並以民法為其補充法（最
      高法院104年度台上字第358號民事判決參照）。
　　⒉原告主張：其於108年7月27日使用系爭樂園內設施時發生
      系爭事故，雙手、雙腳及雙膝等多處因此受有擦傷出血之
      傷害，且被告就系爭事故之發生應負損害賠償責任等事實
      ，為被告所不爭執（見院卷第55頁至第57頁），並有系爭
      樂園傷患留存單、受傷照片、診斷證明書、醫療費用單據
      等影本資料為佐（見本院臺南簡易庭110年度南司小調字
      第1305號民事聲請事件卷宗﹝下稱調卷﹞第21頁、第25頁至
      第27頁及院卷第99頁至第107頁、第89頁及第97頁），自
      堪信為真實。
　　⒊又被告係提供系爭樂園設施服務之企業經營者，並使進入
      系爭樂園之消費者使用之，對於系爭樂園內空間及附屬設
      施，本應確保其安全性，如有違反，當有消費者保護法第
      7條規定之適用。被告所經營之系爭樂園既屬水域遊樂設
      施，則被告自應考量園區內各項設備防滑效果，避免遊客
      因此滑倒受傷，且依系爭事故發生當時之科技及專業水準
      ，此為可合理期待之安全性，被告亦無不能注意之情事，
      卻疏未注意提供具備該合理安全性之環境，致原告發生系
      爭事故，被告難卸過失之責，是原告依據消費者保護法第
      7條第1項、第3項規定，就其所發生之損害請求被告負損
      害賠償責任，洵非無據。
　㈡原告因系爭事故所受損害之數額為11,421元。
　　⒈按「不法侵害他人之身體或健康者，對於被害人因此喪失
      或減少勞動能力或增加生活上之需要時，應負損害賠償責
      任」、「不法侵害他人之身體、健康、名譽、自由、信用
      、隱私、貞操，或不法侵害其他人格法益而情節重大者，
      被害人雖非財產上之損害，亦得請求賠償相當之損害」，
      民法第193條第1項、第195條第1項前段分別定有明文。另
      按「當事人主張有利於己之事實者，就其事實有舉證之責
      任」，民事訴訟法第277條前段亦有明定。準此，民事訴
      訟如係由原告主張權利者，應先由原告負舉證之責，若原
      告先不能舉證，以證實自己主張之事實為真實，即應駁回
      原告之請求。「侵權行為之成立，須行為人因故意過失不
      法侵害他人權利，亦即行為人須具備歸責性、違法性，並
      不法行為與損害間有因果關係，始能成立，且主張侵權行
      為損害賠償請求權之人，對於侵權行為之成立要件應負舉
      證責任」（最高法院100年度台上字第328號民事判決可資
      參照）。
　　⒉茲就原告請求之損害賠償項目及金額審酌如下：
      ⑴醫療費用及藥品費用：4,701元。
　　　　原告主張：其為治療系爭事故所受傷勢，先後前往王肇
        陽皮膚科診所、藝群皮膚科診所接受診療，並購置生理
        食鹽水、滅菌紗布墊、不沾黏吸收棉墊、滅菌棉棒、嬰
        兒膠布、安那膚軟膏等醫藥用品，而支出醫療費用900
        元、醫藥用品費用3,801元，合計為4,701元等語，業據
        提出與其所述相符之王肇陽皮膚科診所醫療單據影本4
        紙、藝群皮膚科診所醫療單據影本2紙、藝群皮膚科診
        所診斷證明書影本1份、丁丁連鎖藥妝店電子發票證明
        聯暨銷貨明細資料影本8張等件為證（見院卷第89頁、
        第97頁、第91頁至第95頁），復為被告所不爭執（見院
        卷第55頁至第56頁），此部分堪認係原告因系爭事故所
        受傷害而支出之醫療上必要費用，自應准許。
      ⑵精神慰撫金：5,000元。
　　　　①按「關於非財產上之損害，加害人雖亦負賠償責任，
          但以相當之金額為限，民法第一百九十五條第一項定
          有明文，所謂相當，自應以實際加害情形與其名譽影
          響是否重大，及被害者之身分地位與加害人經濟狀況
          等關係定之」（參照最高法院47年台上字第1221號判
          例要旨）、「慰藉金之賠償須以人格權遭遇侵害，使
          精神上受有痛苦為必要，其核給之標準固與財產上損
          害之計算不同，然非不可斟酌雙方身分資力與加害程
          度，及其他各種情形核定相當之數額」（參照最高法
          院51年台上字第223號判例要旨）。
        ②原告因系爭事故受有前揭傷勢，造成生活諸多不便，
          衡情堪信其確實因此受有精神上損害，故原告請求被
          告賠償非財產上損害，自屬有據。爰審酌原告為未滿
          12歲之兒童，未有所得及財產；被告公司資本總額為
          10,500,000元，於107年至108年間所得總額分別為12
          5元、272元，名下並無財產等事實，有兩造稅務電子
          財產所得調件明細表、經濟部商工登記公示資料查詢
          服務各1份在卷供參（置卷外、見院卷第15頁至第16
          頁），復參以兩造之身分地位、系爭事故發生始末及
          原告所受精神上痛苦等全部相關情狀，認原告請求被
          告賠償非財產上損失之數額應以5,000元為適當。
      ⑶李○○帶原告就診之交通費用：1,720元、時間成本：0元
        。
　　　　①原告主張：其為治療系爭交通事故所受傷勢，而由母
          親接送往返皮膚科診所就診，往返王肇陽皮膚科診所
          所需車資約為280元至450元，往返藝群皮膚科診所所
          需車資約為170元至315元，故向被告請求所受就醫交
          通費用之損失等語。本院審酌原告確有前往診所接受
          治療之必要，認其請求就醫交通費用，洵屬有憑。原
          告自住所（詳卷）至王肇陽皮膚科診所、藝群皮膚科
          診所搭乘計程車所需單程費用，依本院職權查詢大都
          會衛星計程車車資預估表所示，往返王肇陽皮膚科診
          所之日間單趟計程車資約為155元，往返藝群皮膚科
          診所之日間單趟計程車資則約為120元，此均係依路
          程距離及計程車收費標準予以計算，應堪憑採。再與
          卷內醫療單據就診日期互核，原告前往王肇陽皮膚科
          診所、藝群皮膚科診所就診次數分別為4次及2次，故
          原告得請求被告賠償之就診交通費用應為1,720元【
          計算式：310元×往返4次＋240元×往返2次＝1,720元】
          。
　　　　②原告雖主張：為治療原告所受傷勢，李○○需陪同原告
          分別前往王肇陽皮膚科診所、藝群皮膚科診所就診，
          每次就診即需分別耗費90分鐘、72分鐘之久，而以當
          時基本薪資每小時300元估算，原告應得向被告請求
          賠償此部分時間成本共計2,520元（計算式：300元×1
          .5時×4次＋300元×1.2時×2次＝2,520元，此係參酌原告
          所提民事訴訟補充事實及理由狀所載，見院卷第77頁
          至第78頁）等語。惟原告並未就衍生之時間耗費另加
          證明以佐其說，則實際耗費之時間為何仍有未明。原
          告復未就必要性提出足以證明之證據，故原告請求此
          部分時間成本之費用，本院尚難採信。
      ⑷李○○為原告購買藥品之交通費用、時間成本：0元。
　　　　原告雖稱：因原告所受傷勢需購置醫療用品，而由其母
        親前往丁丁藥局購買，每次往返所需交通費用及時間成
        本約為570元至583元，原告僅請求以200元估算，尚屬
        合理，故被告應賠償此部分損害共計1,600元等語。然
        查，原告住家附近即有藥局可購置相關醫療藥品，是否
        有必要捨近求遠，特地前往距離住家3.1公里遠之丁丁
        藥局購買，尚非無疑。原告於同一期間多次前往王肇陽
        皮膚科診所、藝群皮膚科診所就診，該兩家診所附近亦
        有藥局，李○○非不可於陪同原告就診時順道購買醫療用
        品。原告復未就必要性提出足以證明之證據，故原告請
        求此部分之交通費及時間成本，礙難准許。
      ⑸李○○於原告受傷期間協助其洗澡、更衣、換藥之照顧成
        本及時間成本：0元。
　　　　原告固主張：其因系爭事故所受傷勢，受傷期間無法自
        行洗澡、更衣及換藥，需由母親協助處理，故請求被告
        賠償此段期間所需照顧成本及時間成本22,400元等語。
        然參以原告所提藝群皮膚科診所診斷證明書（見院卷第
        97頁），其醫師囑言欄位內並未有原告所受傷勢應受他
        人照護之建議，原告復未提出其他積極證據以資證明，
        是本院自難僅憑原告單方陳述而為其有利之認定。
      ⑹陳○○因本案所耗費相關費用及時間成本：0元。
　　　　原告雖又主張：陳○○為保障原告之權利，撰寫相關書狀
        ，並調查相關事證，因此投注時間成本，故參酌一般書
        狀收費標準，請求被告賠償6,000元等語。惟查，陳○○
        為原告撰寫書狀所耗費之時間，係為協助原告行使法律
        上權利，維護原告利益所需支出之訴訟成本，縱因此支
        出相當之時間成本，亦難認係本件侵權行為所生之損害
        ，故原告此部分之請求，同難憑採。
      ⑺傷害醫療慰問費用：0元。
　　　　原告固稱：被告應依保險契約給付傷害醫療慰問費用2,
        000元，並提出富邦產物公共意外責任保險單、保險明
        細表、保險單附加條款等影本資料為佐（見調卷第35頁
        至第47頁）。然參諸前揭富邦產險公共意外責任保險傷
        害醫療及身故慰問金費用附加條款第1條：「本公司就
        第三人於本附加條款有效期間內，因遭受本保險契約承
        保之意外事故受有體傷或死亡，被保險人前往探視或慰
        問支付之費用，本公司於保險金額範圍內依下列約定對
        被保險人負賠償之責：一、傷害醫療慰問金費用：第三
        人受傷時，被保險人所支付之傷害醫療慰問金費用」，
        可知該筆費用請領權人應為被保險人即被告，且核其性
        質，與非財產上損害慰撫金之內容相當，原告既已於本
        案請求被告賠償精神慰撫金如前，自不得再向被告為重
        複請求，故此部份應予駁回。
      ⑻綜上，原告因系爭事故得請求之數額為11,421元【計算
        式：醫療費用及藥品費用4,701元＋精神慰撫金5,000元＋
        就診交通費用1,720元＝11,421元】。
　㈢原告得依消費者保護法第51條之規定請求被告給付懲罰性賠
    償金5,000元。
　　⒈按「依本法所提之訴訟，因企業經營者之故意所致之損害
      ，消費者得請求損害額五倍以下之懲罰性賠償金；但因重
      大過失所致之損害，得請求三倍以下之懲罰性賠償金，因
      過失所致之損害，得請求損害額一倍以下之懲罰性賠償金
      」，消費者保護法第51條定有明文。而此條規定懲罰性賠
      償金之目的，在維護消費者利益，懲罰惡性之企業經營者
      ，並嚇阻其他企業經營者仿效，該條僅就賠償金額設有上
      限，法院應參酌消費者之損害及支出之訴訟成本，企業經
      營者之可責性、獲得之利益及其不法行為之期間，暨可否
      達到嚇阻他人再為相同或類似行為之效果等因素，以資酌
      定（最高法院103年台上字第2120號判決可參）。又企業
      經營者所提供之服務，違反消費者保護法第7條第1項、第
      2項規定，致生損害於消費者之身體、健康，消費者依上
      開規定請求懲罰性賠償時，該條所稱「損害額」，包括非
      財產上損害之賠償金額（最高法院民事大法庭108年度台
      上大字第2680號裁定意旨參照）。
　　⒉查原告因使用被告經營之系爭樂園設施受有系爭傷害，且
      上開設施未具消費者保護法第7條第1項之安全性，業經本
      院認定論述如前，應可認被告所提供之商品確有過失。原
      告依消費者保護法第7條第3項、民法第184條、第193條第
      1項、第195條第1項前段之規定提起本件訴訟，請求被告
      賠償損害，依前揭規定與說明，業已該當消費者保護法第
      51條規定所稱「依本法所提之訴訟」，則原告依消費者保
      護法第51條之規定請求被告賠償懲罰性賠償金，應認有據
      。又上開規定所謂「過失」，指欠缺善良管理人之注意而
      言；所謂「重大過失」，係指顯然欠缺普通人應盡之注意
      而言，承前開㈠所述，本院固認被告應注意且能注意而未
      注意，確保所提供之服務符合當時科技或專業水準可合理
      期待之安全性，但其過失程度係欠缺善良管理人之注意，
      尚未達欠缺普通人應盡之注意程度，是原告得請求懲罰性
      賠償金應為損害額一倍以下。爰審酌原告所受損害額、被
      告之過失情節及可責程度等，認原告得請求被告賠償之懲
      罰性違約金應以5,000元為適當。逾此數額範圍之請求，
      則尚有未洽，應予以駁回。
　㈣原告得請求自110年8月7日起至清償日止，按週年利率5%計算
    之遲延利息。
　　⒈「給付無確定期限者，債務人於債權人得請求給付時，經
      其催告而未為給付，自受催告時起，負遲延責任。其經債
      權人起訴而送達訴狀，或依督促程序送達支付命令，或為
      其他相類之行為者，與催告有同一之效力」、「遲延之債
      務，以支付金錢為標的者，債權人得請求依法定利率計算
      之遲延利息。但約定利率較高者，仍從其約定利率」、「
      應付利息之債務，其利率未經約定，亦無法律可據者，週
      年利率為百分之五」，民法第229條第2項、第233條第1項
      、第203條分別定有明文。
　　⒉被告因本件侵權行為對原告應負之債務未定給付期限，原
      告請求自起訴狀繕本送達翌日即110年8月7日起至清償日
      止（見調卷第71頁之送達證書），按週年利率百分之5計
      算之利息，於法有據，應予准許。
　㈤綜上所述，原告依民法侵權行為及消費者保護法第7條第3項
    、第51條之規定，請求被告給付16,421元【計算式：11,421
    元＋5,000元＝16,421元】，及自110年8月7日起至清償日止，
    按週年利率百分之5計算之利息，為有理由，應予准許。逾
    此範圍之請求，則為無理由，應予駁回。
五、「各當事人一部勝訴、一部敗訴者，其訴訟費用，由法院酌
    量情形，命兩造以比例分擔或命一造負擔，或命兩造各自負
    擔其支出之訴訟費用」、「法院為（小額）訴訟費用之裁判
    時，應確定其費用額」，民事訴訟法第79條、第436條之19
    第1項分別定有明文。核本件訴訟費用額確定為1,000元（即
    第一審裁判費），原告提起本件訴訟有部分勝訴及部分敗訴
    情形，爰由本院酌量勝敗比例命兩造負擔如主文第3項所示
    。　　
六、本件係就民事訴訟法第436條之8第1項規定適用小額程序所
    為被告敗訴之判決，就原告勝訴部分，應按同法第436條之2
    0規定依職權宣告假執行。
七、本件事證已臻明確，兩造其餘攻擊防禦方法及所提證據，經
    本院斟酌後，核與判決結果不生影響，爰不逐一論述，併此
    敘明。
八、據上論結，本件原告之訴為一部有理由、一部無理由，依民
    事訴訟法第436條之23、第436條第2項、第79條、第436條之
    19第1項、第436條之20，判決如主文。
中　　華　　民　　國　　111 　年　　2 　　月　　10　　日
      臺灣臺南地方法院臺南簡易庭  法  官  陳谷鴻
以上正本係照原本作成。　　　 
如不服本判決，應於送達後20日內，向本院提出上訴狀並表明上
訴理由，如於本判決宣示後送達前提起上訴者，應於判決送達後
20日內補提上訴理由書（須附繕本）。
對於小額程序之第一審判決之上訴，非以其違背法令之理由，不
得為之。上訴狀內應記載表明㈠原判決所違背之法令及其具體內
容。㈡依訴訟資料可認為原判決有違背法令之具體事實者。　　
中　　華　　民　　國　　111 　年　　2 　　月　　21　　日
                                  書記官  陳雅婷